【裁判字號】    95,訴,6139
【裁判日期】    950829
【裁判案由】    返還房屋
【裁判全文】
臺灣臺北地方法院民事判決              95年度訴字第6139號
原      告  丙○○
                        之4
訴訟代理人  廖年盛律師
被      告  福洋國際股份有限公司
法定代理人  甲○○
訴訟代理人  張靜律師
複代理人    乙○○
上列當事人間返還房屋事件，本院於九十五年八月八日言詞辯論
終結，判決如下：
    主  文
被告應將坐落於台北縣新店市○○路45巷6弄11號5樓頂樓增建之
房屋遷讓返還原告。
訴訟費用由被告負擔。
本判決於原告以新台幣壹佰萬元供保後，得假執行。如被告於假
執行實施前以新台幣參佰玖拾壹萬元為原告供擔保後，得免為假
執行。
    事實及理由
一、原告方面：
  (1)坐落於台北縣新店市○○路45巷6弄11號5樓頂樓增建之房屋
    為未經保存登記之房屋，經法院拍賣（93年執字第31689號
    ）由原告買受，經拍定而取得所有權（參原證一），被告以
    在前開拍賣程序中，主張向執行債務人成佳資訊股份有限公
    司買受擁有所有權，而聲明異議，經執行處駁回異議（參原
    證二），目前仍由被告繼續佔有中。故主張民法767條，請
    求遷讓返還之，及願供擔保請求宣告假執行。
  (2)關於和解部分已經談過了，就是因為被告不能接受，所以才
    提起訴訟。目前沒有辦法同意，而且也不願意以拾萬元談和
    解。
二、被告方面：
  (1)對原告因拍賣取得所有權並無爭執，但否認於民事執行程序
    中聲明異議經駁回部份。爭執增建物部份，沒有辦理移轉登
    記不是因為被查封，而是因為違章建築。在執行程序中有聲
    明異議，但是沒有提起第三人異議之訴，是因為本件在執行
    程序中是列為不點交，被告認為不點交應該沒有問題，而沒
    有提起異議之訴，聲明異議的原因只是要強調所有權歸屬自
    己。
  (2)本件被告確實向執行債務人成佳資訊股份有限公司買受擁有
    所有權（每月以73500元承租，以44個月的租金抵繳價金成
    立買賣關係），而原告僅同意給予10萬元之搬遷費，被告認
    為應補償當年多付租金之損失，而無法協議。請求駁回原告
    之訴，並願供擔保請求免予假執行。
三、得心證之理由：
  (1)係爭建物原告經由法院拍賣程序而取得，為雙方所無爭執之
    事項，原告取得所有權當無疑義。至於被告主張向訴外人執
    行債務人成佳資訊股份有限公司買受係爭建物（每月以7350
    0元承租，以44個月的租金抵繳價金成立買賣關係）自無可
    採。
  (2)執行程序中就拍賣條件列為點交或不點交，僅為執行程序是
    否需要於拍定後進行點交而已，並不影響於所有權歸屬之認
    定，被告自不得主張因為執行程序中列為不點交，而可以據
    為合法佔有之理由。
  (3)至於雙方洽談和解部分，被告已經當庭表明不再進行和解，
    本院自當審理終結。原告主張民法767條所有物返還請求權
    ，而被告為無權佔有而繼續佔有中，原告主張自屬可採。
  (4)既原告之訴為有理由，兩造均陳明願供擔保，聲請宣告假執
    行及免予假執行，均核無不合，爰酌定相當擔保金額准許之
    。
四、訴訟費用之分擔，依民事訴訟法第78條。
中    華    民    國    95    年    8     月    29    日
                  民事第五庭    法  官  陳心弘
以上正本係照原本作成
如對本判決上訴，須於判決送達後20日內向本院提出上訴狀
中    華    民    國    95    年    8     月    29    日
                                書記官  許博為


司法院資訊處製作；財團法人民間司法改革基金會備份。
